臺灣臺南地方法院民事裁定
109年度家全字第9號
聲  請  人  蔡孟蓉  
相  對  人  鍾瑞鋒  
上列當事人間離婚等事件，聲請人聲請假扣押，本院裁定如下：
    主  文
聲請駁回。
聲請程序費用由聲請人負擔。
    理  由
一、按債權人就金錢請求或得易為金錢請求之請求，欲保全強制
    執行者，得聲請假扣押。假扣押，非有日後不能強制執行或
    甚難執行之虞者，不得為之。請求及假扣押之原因，應釋明
    之。前項釋明如有不足，而債權人陳明願供擔保或法院認為
    適當者，法院得定相當之擔保，命供擔保後為假扣押，民事
    訴訟法第522條第1項、第523條第1項及第526條第1項、第2
    項定有明文。次按假扣押非日後不能強制執行或恐難執行者
    不得為之，所謂不能強制執行，如債務人浪費財產，增加負
    擔，或就其財產為不利益之處分，將成為無資力之情形等是
    ，所謂恐難執行，如債務人將移住遠方或逃匿是也（最高法
    院19年抗字第232號判例要旨參照）。又債權人就該假扣押
    之原因，依法有釋明之義務，亦即需提出可使法院信其主張
    為真實之證據，必待釋明有所不足，債權人陳明願供擔保後
    ，始得准為假扣押。若債權人就假扣押之原因未予釋明，即
    不符假扣押之要件（最高法院99年度臺抗字第210號裁定參
    照）。是請求及假扣押之原因，債權人如未先為釋明，縱就
    債務人所應受之損害供法院所定之擔保者，亦不得命為假扣
    押，必因釋明而有不足，並經債權人陳明願供擔保或法院認
    為適當者，始得命供擔保後為假扣押（最高法院101年度臺
    抗字第235號、98年度臺抗字第367號裁定意旨參照）。再按
    釋明事實上之主張者，得用可使法院信其主張為真實之一切
    證據。但依證據之性質不能即時調查者，不在此限，同法第
    284條亦有明文。又所謂因釋明而應提出之能即時調查之證
    據，係指當事人於釋明其事實上之主張時，應同時提出可供
    法院得隨時進行調查之證據而言，故當事人如未同時提出供
    釋明用之證據，法院自無裁定限期命其補正之必要（最高法
    院75年度臺抗字第453號裁判要旨參照）。
二、經查；
（一）本件聲請人主張兩造為夫妻關係，聲請人已向本院訴請裁
      判離婚，併請求非財產上損害賠償及贍養費給與等情，業
      據聲請人提出家事起訴狀繕本供參，並有索引卡查詢在卷
      可考，可認聲請人已對本案之請求為釋明。
（二）聲請人又主張聲請人聽聞相對人已將其名下所有不動產委
      託仲介出售，而有日後不能假執行或甚難執行之可能云云
      ，然聲請人就上情僅空口陳稱，並未提出可使本院信其主
      張為真實並得即時調查之證據，揆諸前揭說明，聲請人雖
      陳明願供擔保，亦不能補足釋明之欠缺。
（三）綜上，聲請人聲請本件假扣押，為無理由，不應准許。
四、依家事事件法第51條，民事訴訟法第95條、第78條，裁定如
    主文。
中　　華　　民　　國　　109 　年　　12　　月　　17　　日
                      家事法庭  法　官　楊佳祥
以上正本證明與原本無異
如不服本裁定應於送達後10日內向本院提出抗告狀，並應繳納抗
告費新台幣1,000元整。
中　　華　　民　　國　　109 　年　　12　　月　　17　　日
                                書記官　許哲萍